臺灣臺東地方法院刑事判決
109年度重訴字第4號
公  訴  人  臺灣臺東地方檢察署檢察官
被      告  林吉源


指定辯護人  林長振律師
上列被告因違反槍砲彈藥刀械管制條例案件，經檢察官提起公訴
（109年度偵字第1732號），本院判決如下：
    主  文
林吉源犯非法持有制式魚槍罪，處有期徒刑參月，如易科罰金
，以新臺幣壹仟元折算壹日。扣案之附表編號三之制式魚槍壹枝
（槍枝管制編號：○○○○○○○○○○，含隨附之金屬箭壹支）沒收之。
又犯非法持有可發射金屬或子彈具有殺傷力之槍枝罪，處有期徒
刑壹年捌月，併科罰金新臺幣伍萬元，罰金如易服勞役，以新臺
幣壹仟元折算壹日。扣案之附表編號一之長槍壹枝（槍枝管制編
號：○○○○○○○○○○號）及附表編號八、十部分，均沒收之。沒收部
分併執行之。
    事  實
一、林吉源明知具有殺傷力之魚槍及可發射金屬或子彈具有殺傷
    力之各式槍枝，均係槍砲彈藥刀械管制條例列管之管制物品
    ，未經主管機關許可均不得持有，竟基於非法持有魚槍之犯
    意，於民國89年至91年間某日，在臺東縣成功鎮三仙台附近
    某路邊攤販，向真實姓名年籍不詳之成年人，以新臺幣(下
    同)3,000元之代價，購得制式魚槍1支（槍枝管制編號：000
    0000000號，含隨附之金屬箭1支，下稱本案魚槍）而持有之
    。復基於持有可發射子彈具有殺傷力槍枝之犯意，於108 年
    年底，在余德屏位於臺東縣○○鄉○○村○○路0號住處，從余德
    屏處（是否另涉及出借或轉讓各式槍枝罪嫌，宜由檢方另行
    偵辦）取得已拆解之可發射金屬或子彈具有殺傷力之土造長
    槍1 支（槍枝管制編號：0000000000號，下稱本案槍枝）後
    ，在其位於臺東縣○○鄉○○村○○○街00號住處內，自行組裝後
    而無故持有之。嗣於109年6月19日6時22分許，經警持本院
    核發之搜索票，在林吉源上開住處執行搜索，當場扣得上開
    制式魚槍1枝、土造長槍1枝及附表編號2、4至11所示之物品
    ，始悉上情。
二、案經臺東縣警察局大武分局報告臺灣臺東地方檢察署檢察官
    偵查起訴。
    理  由
壹、證據能力部分：
    本判決下列所引用之證據，檢察官、被告林吉源及其辯護人
    均不爭執證據能力（本院卷第73頁），爰不另贅述，以符合
    刑事判決精簡原則之要求，合先敘明。
貳、實體部分（認定本案犯罪事實所憑之證據及理由）：
一、訊據被告林吉源對於上開犯罪事實於本院準備程序及審理時均坦承不諱（見本院卷第71-74頁、第195-197頁），核與證人張正賢及余德屏於本院審理時具結之證述相符（見本院卷第109-118頁、第184-192頁），並有刑案照片10張、勘查採證同意書1份、臺東縣警察局大武分局搜索扣押筆錄、目錄表、收據各1份、刑案現場照片27張、臺東縣警察局槍枝初步檢視報告表含照片18張在卷可稽（見警卷第6-7頁、第8頁、第10-14頁、第15-28頁、第29-37頁)。又本案魚槍（槍枝管制編號：0000000000號）及本案槍枝（槍枝管制編號：0000000000）以檢視法、性能檢驗法鑑驗後，認：㈠本案魚槍部分：認係制式魚槍，以橡皮彈力為發射動力，可發射隨附之金屬箭，認具殺傷力。㈡本案槍枝部分：認係其他可發射金屬或子彈之槍枝，由金屬擊發機構、木質槍托及已貫通之金屬槍管組合而成，擊發功能正常，可供擊發口徑0.25吋打釘槍用空包彈（作為發射動力），用以發射彈丸使用，認具殺傷力乙情，有內政部警政署刑事警察局109年10月5日刑鑑字第1090073122號鑑定書在卷可憑（見偵卷第33至47頁），復有扣案之制式魚槍及長槍各1枝在案可憑（見本院卷第47頁）。綜上等情，堪認被告前開任意性自白與事實相符，可堪採信。從而，本案事證明確，被告犯行堪以認定，應依法論科。
二、論罪科刑之理由：
㈠、新舊法比較：
　  被告行為後，槍砲彈藥刀械管制條例第4條、第7至9條等規 
    定固於109年6月10日修正公布，同年月12日生效施行。但此
    次修法鑒於現行查獲具殺傷力之違法槍枝，多屬非制式槍枝
    ，可遠距離致人死傷，且殺傷力不亞於制式槍枝，對人民生
    命、身體、自由及財產法益之危害，實與制式槍枝無異；另
    因非制式槍枝之取得成本遠低於購買制式槍枝，且製造技術
    門檻不高、網路取得改造資訊容易，導致非制式槍枝氾濫情
    形嚴重，若區分制式與否而分別適用第7條或第8條處罰，將
    使不法分子傾向使用非制式槍砲從事不法行為，以規避第7
    條較重之刑責，無異加深不法分子大量使用非制式槍砲之誘
    因，為有效遏止持非制式槍砲進行犯罪情形，非制式槍砲與
    制式槍砲罪責確有一致之必要。為此修正第4條第1項第1款
    所稱槍砲之定義，在特定類型槍砲前增列「制式或非制式」
    等語，使管制範圍明確及於所有制式及非制式槍砲；且配合
    在第7條第1項、第8條第1項、第9條第1項及第3項亦均增列
    「制式或非制式」等語，以調整各條所規範特定類型槍砲之
    範圍（另將第8條第4項原條文「槍枝」，修正為「槍砲」，
    以統一用語）；第9條部分則為文字修正，在該條第1項及第
    3項增列「制式或非制式」之文字，修正理由則同前述修正
    條文第7條之說明部分。故本案魚槍為制式魚槍，在修正前
    後均屬第9條規範之魚槍範圍；本案槍枝亦不論在新法修正
    前後，均屬其他可供發射金屬或子彈之槍枝，此有內政部警
    政署刑事警察局109年10月5日刑鑑字第1090073122號鑑定書
    在卷可查（見偵卷第33至47頁），故本案魚槍及本案槍枝均
    同屬槍砲彈藥刀械管制條例第9條、第8條之規範客體，該條
    法定刑既未變更，便無新舊法比較適用之問題，應逕予適用
    裁判時法。
㈡、核被告所為，分別係犯槍砲彈藥刀械管制條例第9條第3項之
    非法持有制式魚槍罪及同條例第8條第4項之非法持有可發射
    金屬或子彈具有殺傷力之槍枝罪。另公訴意旨就本案槍枝1
    枝（槍枝管制編號：0000000000號）部分，雖認被告係犯製
    造槍枝罪嫌，惟關於被告製造槍枝之高度行為雖因證據不足
    而不能證明（詳於後述），僅持有之低度行為得以證明，此
    種情形應屬犯罪事實之減縮，核與刑事訴訟法第300條所謂
    法院於事實同一之範圍內，在不擴張或減縮原訴之原則下，
    得變更起訴法條之情形不同。按單一案件之犯罪事實，經法
    院審理結果認為其中一部分不能證明犯罪或行為不罰時，僅
    於判決理由內說明不另為無罪之諭知，毋庸於主文內為無罪
    之宣示，此為犯罪事實之一部縮減，此際無變更起訴法條之
    問題（最高法院92年度台上字第1841號判決意旨參照）。又
    持有槍枝為製造槍枝之當然結果，其持有之低度行為應為製
    造之高度行為所吸收，兩者為吸收犯之實質上一罪關係。本
    案檢察官起訴被告非法製造可發射金屬或子彈具殺傷力之槍
    枝罪，製造後並有持有之行為（見起訴書犯罪事實一、第10
    列），經法院審理之結果，認為製造行為不能證明，但可認
    定被告係犯非法持有可發射金屬或子彈具殺傷力之槍枝罪，
    此為吸收犯之犯罪事實一部減縮，依前所述，無變更起訴法
    條之問題。本院復於審判中告知上開罪名予被告及其辯護人
    一併答辯（本院卷第182、195、197頁），自可依法論處，
    附此敘明。
㈢、按非法持有制式魚槍及非法持有可發射金屬或子彈具有殺傷
    力之槍枝，其持有為行為之繼續，亦即一經持有制式魚槍及
    具有殺傷力之槍枝，罪已成立，但其完結須繼續至行為終了
    時為止，為實質上一罪。是被告自89年至91年間之某日某時
    許起至109年6月19日6時22分許為警查獲時止，非法持有制
    式魚槍之行為，與其自108年年底某日某時許起至109年6月1
    9日6時22分許為警查獲時止，非法持有可發射金屬或子彈具
    有殺傷力之槍枝之行為，均係屬繼續犯性質之實質上一罪關
    係。另在先後不同之持有行為時，既有數個持有行為，應成
    立數個持有罪，其間雖有部分繼續持有之時間重疊，但持有
    行為一經持有，罪已成立，其完結須繼續至持有行為終了時
    為止，不能以最後查獲時之持有狀態，或繼續持有之時間有
    重疊，即概論先後不同之持有均係一個持有行為。查被告係
    自89年至91年間即購得制式魚槍持以射擊魚類；另自108年
    底，為了製造魚槍而自余德屏取得上述本案槍枝，且曾單獨
    藏放在張正賢出借使用之倉庫內等情，業據證人張正賢於本
    院審理時具結證述明確（見本院卷第113-115頁），被告取
    得而置於實力支配之時間、來源、原因、用途及曾藏放位置
    均不相同，其犯意各別，行為各異，應予分論併罰。
㈣、減刑事由部分:
　⒈辯護人雖為被告主張其有槍砲彈藥刀械管制條例第18條第4項
    之適用等語，惟按槍砲彈藥刀械管制條例第18條第4項前段
    規定：犯本條例之罪，於偵查或審判中自白，並供述全部槍
    砲、彈藥、刀械之來源及去向，因而查獲或因而防止重大危
    害治安事件之發生者，減輕或免除其刑。依此規定，犯上開
    條例之罪，必須於偵查或審判中自白，並供述全部槍砲、彈
    藥、刀械之來源及去向，並因而使偵查機關查獲，或因而防
    止重大危害治安事件之發生者，始得依上述規定減輕或免除
    其刑。若被告雖已自白並供述其槍砲、彈藥、刀械之來源及
    去向，但偵查機關並未因而查獲或因而防止重大危害治安事
    件之發生者，尚難遽依上述規定減輕或免除其刑。又此所謂
    「查獲」，固不以檢察官已對該槍砲、彈藥、刀械之來源或
    去向之人提起公訴為必要，惟仍應以偵查機關依據被告之供
    述，經調查而獲悉該被供出槍砲、彈藥、刀械之來源或去向
    之人確有相關犯罪事實者為限（最高法院106年度台上字第7
    43號判決意旨參照）。查被告於警詢及偵查中雖供稱：本案
    槍枝為其所製造云云（見警卷第2頁、偵卷第23頁），復於
    本院準備程序中始改稱：余德屏讓其將本案槍枝拿回去觀賞
    ，看可否將魚槍改為喜得丁擊發云云（見訴字卷第71頁）。
    惟經本院依職權查明余德屏真實年籍後，傳喚余德屏到庭作
    證，被告復改稱：槍為余德屏拆解掉放在住家外面桌下，垃
    圾也放在旁邊要丟掉，我要拿時有跟余德屏說我要做水槍，
    我看後要還余德屏，之後就找不到他人，雖然余德屏有說槍
    他不要了，我那時候有跟他講看完會拿去還他，他說好等語
    （見本院卷第190-191頁）。是以被告於本院準備程序時，
    始供稱本案槍枝之來源，是依本案卷證資料即無因被告所述
    而查獲其槍枝來源之情形，亦未因而防止重大危害治安事件
    之發生，自不符合槍砲彈藥刀械管制條例第18條第4項減免
    其刑之要件。
　⒉刑法第59條部分：
　　另按刑法第59條規定犯罪之情狀顯可憫恕，認科以最低度刑
    仍嫌過重者，得酌量減輕其刑。又刑事審判旨在實現刑罰權
    之分配正義，故法院對有罪被告之科刑，應符合罪刑相當之
    原則，使輕重得宜，罰當其罪，以契合社會之法律感情，此
    所以刑法第57條明定科刑時應審酌一切情狀，尤應注意該條
    所列10款事項以為科刑輕重之標準，並於同法第59條賦予法
    院以裁量權，如認犯罪之情狀可憫恕者，得酌量減輕其刑，
    俾使法院就個案之量刑，能斟酌至當。而槍砲彈藥刀械管制
    條例第8條第4項之非法持有可發射金屬或子彈具有殺傷力之
    槍枝罪，該罪法定刑為「3年以上10年以下有期徒刑，併科
    新臺幣（下同）700萬元以下罰金。」，而持有槍枝案件中
    ，同為持有者，其原因動機不一，犯罪情節未必盡同，其所
    造成危害社會之程度自屬有異，此情形，倘依其情狀處以適
    當徒刑，即足以懲儆，並可達防衛社會之目的者，自非不可
    依行為人主觀之惡性及客觀之犯行加以考量是否有可憫恕之
    處，適用刑法第59條之規定酌量減輕其刑，期使個案裁判之
    量刑斟酌至當，符合比例原則。查被告持有上開本案槍枝，
    其行為固無足取，然其歷來之供述，均自陳持有目的僅為獵
    捕魚類所用，涉案動機尚屬單純且有糖尿病、高血壓、慢性
    病毒性C型肝炎、癲癇、慢性缺血性心臟病之身體狀況（見
    本院卷第221-229頁），其行為之主觀惡性及客觀犯罪情節
    上尚非重大，顯與擁槍自重、恃槍為非作歹之人，所造成社
    會危害有別，是經審酌前開情節，倘依上開規定處以最低度
    刑罰，客觀上猶有過苛而情輕法重之感，實足以引起一般社
    會大眾之同情，爰依刑法第59條之規定減輕其刑。
㈤、爰以行為人之責任為基礎，並審酌本案魚槍及本案槍枝均係
    屬高度危險之物品，非經主管機關許可不得擅自持有，以維
    社會大眾安全，被告無故持有上開魚槍及槍枝，雖未查出其
    曾持該魚槍及槍枝更犯其他犯罪行為，然對於他人身體、生
    命之安全及社會治安，業已造成潛在之危險，實不宜輕縱，
    然念及被告犯後已知坦承犯行，兼衡其犯罪動機、目的、手
    段、所生危害、持有本案魚槍及槍枝之數量、期間，暨被告
    於本院審理時自陳智識程度為國小畢業，無業，沒有扶養對
    象，家庭經濟小康等一切情狀（本院卷第198頁），分別量
    處如主文所示之刑，並就其所犯得易科罰金及併科罰金部分
    ，均分別諭知易科罰金及易服勞役之折算標準，以示儆懲。
    至被告前揭所犯得易科罰金之罪及不得易科罰金之罪，依刑
    法第50條第1項但書第1款規定，自不得合併定其應執行之刑
    ，惟被告如於本案判決確定後，仍得依同條第2 項之規定，
    請求檢察官聲請定應執行刑，併此敘明。
㈥、不予緩刑部分：
    至被告之辯護人為被告請求就其上揭所為犯行，併予緩刑之
    宣告云云，雖本案被告符合緩刑之法定要件，然觀諸被告曾
    因犯恐嚇危害安全罪，於109年10月12日經本院以109年簡字
    81號刑事簡易判決，判處拘役15日確定，有臺灣高等法院被
    告前案紀錄表1份附卷可佐（本院卷第21頁），且被告於警
    詢及偵查中，均未坦承供出本案槍枝之來源，對證人余德屏
    有所維護，待至余德屏取得原住民身分後，在本院準備程序
    時，始供出槍枝來源為自余德屏取得等情，已如前所述，是
    本院依職權裁量後認本件自不宜宣告緩刑，附此敘明。
四、沒收部分：
㈠、按違禁物，不問屬於犯罪行為人與否，沒收之，刑法第38條
    第1項定有明文。扣案之附表編號3為制式魚槍，以橡皮彈力
    為發射動力，可發射隨附之金屬箭，認具殺傷力；扣案之附
    表編號1為可發射金屬或子彈具殺傷力之槍枝，經鑑定均為
    具殺傷力之魚槍及槍枝，皆屬違禁物，不問屬於犯人與否，
    均應依刑法第38條第1項之規定宣告沒收之。扣案之附表編
    號8、10部分，係被告所有、供持有使用附表編號1之槍枝使
    用之物，業經被告於偵查中供述明確（見偵卷第23頁），爰
    依刑法第38條第2項前段規定宣告沒收。
㈡、扣案之附表編號2、4分別因槍管彈室車造不良，致子彈無法
    固定於待擊發位置；非制式金屬彈殼2顆，因均不具金屬彈
    頭，認不具殺傷力，此有內政部警政署刑事警察局109年10
    月5日刑鑑字第1090073122號鑑定書在卷可憑（見偵卷第33
    至47頁）。故附表編號2、4、5、7、11部分，均非屬違禁物
    ，且無從認定與本案有關，爰不宣告沒收。又扣案之附表編
    號6、9部分，非違禁物，亦非被告所有，又非供本案犯罪所
    用之物，此部分業據被告於本院審理時供述在卷可佐（本院
    卷第193頁），爰不宣告沒收。
㈢、又沒收已係獨立之法律效果，非屬從刑，宣告多數沒收時並
    不屬數罪併罰之範疇，是就被告所犯二罪之沒收，應依修正
    後刑法第40條之2第1項規定，諭知併執行之。
參、不另為無罪諭知部分： 　　
一、公訴意旨另以：被告林吉源乃基於製造具殺傷力土造長槍之
    犯意，於108年10月間某日，在其位於臺東縣○○鄉○○村○○○街
    00號住處，以金屬零件及砂輪機等物，製造具殺傷力之土造
    長槍1枝等語。認被告係犯槍砲彈藥刀械管制條例第8條第1
    項之非法製造可發射子彈具殺傷力之槍枝等語。惟查：
㈠、檢察官認被告構成上開犯嫌，係以被告於警詢、偵查中之自
    白為主要論據（警卷第2 頁、偵卷第23頁）。但被告或共犯
    之自白，不得作為有罪判決之唯一證據，仍應調查其他必要
    之證據，以察其是否與事實相符，刑事訴訟法第156條第2 
    項也有明文規定。乃欲以補強證據擔保自白之真實性，亦即
    以補強證據之存在，藉之限制自白在證據上之價值，防止偏
    重自白，發生誤判之危險。據被告於本院審理中堅決否認有
    此部分罪嫌，辯稱：本案槍枝係從余德屏處取得，因為跟余
    德屏母親熟識，所以承擔本案等語（見本院卷第71頁）。則
    其自白前後不一，顯有瑕疵。
㈡、又余德屏於本院審理時具結之證述：之前我做壞掉，不能擊
    發，我把它（指本案槍枝）分解後要丟回收，林吉源有來找
    我說，林吉源說他想看零件怎麼做，我說不能教，也不能那
    個，之後他說要不然你這做壞的能不能讓我拿回去研究，那
    時候因為我搬家關係，我就把它堆在門口桌處，他有說他要
    拿，但當時我搬家很忙，就沒有在管這件事....打了撞擊十
    幾次，可能就有一次會打出去而已，打十發才會擊發一發出
    去等語（見本院卷第184-192頁）。再參以證人余德屏於取
    得原住民身分前(原姓名為鍾川和)之109年6月19日11時許（
    即本案被告林吉源遭警查獲後之同日中午），為警於證人余
    德屏位在臺東縣○○○鄉○○村○里街00號之居處執行搜索，扣得
    非制式長槍1枝、鉛彈1包、鋼珠彈1包、喜得釘1包、紅外線
    瞄準器1具，並於同日12時許，在同縣○○鄉○○村○○路0號執行
    搜索，扣得手持砂輪機1臺、自製半成品槍管4枝、彈簧4條
    、鑽頭1支、自製扳機零件1支。因認被告涉犯槍砲彈藥刀械
    管制條例第8條第1項、第4項之未經許可製造、持有槍枝罪
    嫌，而經臺東縣警察局大武分局報告臺灣臺東地方檢察署檢
    察官偵辦，有臺灣臺東地方檢察署檢察官109年度偵字第173
    1號不起訴處分書在卷可考（見本院卷第129-131頁）。是以
    從同日搜索過程、證人余德屏之證述內容及被告在本院之供
    述，足認本案槍枝之來源有可能如被告所述，從證人余德屏
    所取得。被告於警詢、偵查中之自白，可能如其所述，係因
    袒護證人余德屏之故。
㈢、證人張正賢於本院審理時亦具結證稱：以前在尚武派出所當
    管區員警，現在退休在當廟公，林吉源有說槍枝是買來的，
    有勸他不是原住民，趕快把槍枝報繳或作廢等語（見本院卷
    第109-117頁）。故被告在案發前，亦曾向鄰居表示本案槍
    枝係從他人處取得，非自行製造而生。是以被告於警詢及偵
    查中不利於己之供述，實有可能係因被告與余德屏母親熟識
    ，為袒護證人余德屏，所以承認自己製造槍枝，而未將余德
    屏供出。
㈣、另槍砲彈藥刀械管制條例第8條第1項製造可發射子彈具有殺
    傷力之槍枝罪中，所謂「製造」包括「初製」（從頭完整新
    製槍枝成具有殺傷力之槍枝）及「改造」（將原不具有殺傷
    力之槍枝予以加工，致改變其原有性能、屬性，使成為可發
    射子彈具有殺傷力之槍枝）在內。被告於本院審理時自陳其
    將本案槍枝組合過程，僅將散裝之長槍依照本來方式鎖上2
    顆螺絲，手把以膠布纏上，並從余德屏丟棄中之熱水管接頭
    鎖上彈簧處而成（見本院卷第190-192頁），核與證人余德
    屏於本院審理時具結證述：也不算能打，打了撞擊十幾次，
    可能就有一次會打出去而已，打十發才會擊發一發出去，所
    以就把它拆掉，林吉源之前有看過整把槍是好的，鎖頭彈簧
    的部分，林吉源是從伊丟棄的零件中，最完整，熱水接頭也
    是在我這邊撿的等語（見本院卷第186、187、188、191頁）
    相符。再從本案槍枝照片觀之（見本院第201-215），本案
    槍枝確有使用膠帶纏繞之情形及使用紫色熱水接頭鎖上彈簧
    處之情形，被告實有可能因其曾在余德屏處，見本案槍枝未
    拆解情形，而使用從余德屏處取得之本案槍枝零組件，而組
    裝成本案槍枝。且依證人余德屏在本院前揭證述，該槍枝曾
    可擊發1成之機率，依「罪疑惟輕」之故，無法排除被告取
    得前，本案槍枝在余德屏處時即有殺傷力。卷內並無相關證
    據，可資認定被告將原不具有殺傷力之本案槍枝予以加工，
    致改變其原有性能、屬性，使成為可發射子彈具有殺傷力之
    槍枝之情形。
㈤、經綜合上開證據資料以為判斷之基準。本院認被告既已翻異
    前詞，則其先前自白便不能逕信為真，況從同日被告家中及
    證人余德屏住居所之搜索過程觀之及在證人余德屏家中亦查
    扣半成品槍管4枝、彈簧4條、鑽頭1支、自製扳機零件1支乙
    情，並佐以證人余德屏、證人張正賢之證述內容，已足排除
    被告製造本案槍枝之可能。檢察官也未提出其他足以證明被
    告有製造行為之補強證據存在，故其辯稱本案槍枝是從證人
    余德屏拆解後之而自行組裝撿到而未改造等語，應非子虛。
    況亦無法排除本案槍枝在余德屏處，即具殺傷力。從而檢察
    官此部分之主張，本院認為因無證據證明，故不予以採信。
據上論斷，應依刑事訴訟法第299條第1項前段，判決如主文（本
件依刑事判決精簡原則，僅記載程序法條文）。
本案經檢察官邱亦麟提起公訴，檢察官莊琇棋到庭執行職務。　
中　　華　　民　　國　　110 　年　　5 　　月　　13　　日
                   刑事第一庭  審判長  法  官  邱奕智
                                       法  官  陳偉達
　　　　　　　　　　　　　　　　　　　 法  官  蔡政晏
以上正本證明與原本無異。
如不服本判決應於收受送達後20日內向本院提出上訴書狀，並應
敘述具體理由；其未敘述上訴理由者，應於上訴期間屆滿後20日
內向本院補提理由書（均須按他造當事人之人數附繕本）。「切
勿逕送上級法院」。告訴人或被害人對於本判決如有不服，請書
具不服之理由狀，請求檢察官上訴者，其上訴期間之計算係以檢
察官收受判決正本之日期為準。
                                       書記官  陳美鄉
中　　華　　民　　國　　110 　年　　5 　　月　　13　　日
論罪科刑法條：槍砲彈藥刀械管制條例第9條第3項、同條例第8
條第4項
槍砲彈藥刀械管制條例第9條
未經許可，製造、販賣、轉讓、出租或出借制式或非制式魚槍者
，處1年以下有期徒刑、拘役或新臺幣50萬元以下罰金。
意圖供自己或他人犯罪之用，而犯前項之罪者，處2年以下有期
徒刑、拘役或新臺幣1百萬元以下罰金。
未經許可，持有、寄藏或意圖販賣而陳列制式或非制式魚槍者，
處6月以下有期徒刑、拘役或新臺幣50萬元以下罰金。
第1項及第2項之未遂犯罰之。
槍砲彈藥刀械管制條例第8條
未經許可，製造、販賣或運輸制式或非制式鋼筆槍、瓦斯槍、麻
醉槍、獵槍、空氣槍或第4條第1項第1款所定其他可發射金屬或
子彈具有殺傷力之各式槍砲者，處無期徒刑或5年以上有期徒刑
，併科新臺幣1千萬元以下罰金。
未經許可，轉讓、出租或出借前項所列槍砲者，處5年以上有期
徒刑，併科新臺幣1千萬元以下罰金。
意圖供自己或他人犯罪之用，而犯前二項之罪者，處無期徒刑或
7年以上有期徒刑，併科新臺幣1千萬元以下罰金。
未經許可，持有、寄藏或意圖販賣而陳列第1項所列槍砲者，處3
年以上10年以下有期徒刑，併科新臺幣7百萬元以下罰金。
第1項至第3項之未遂犯罰之。
犯第1項、第2項或第4項有關空氣槍之罪，其情節輕微者，得減
輕其刑。
附表
編號     品    名        數量                 備         註        1    認系其他可發射金屬或子彈之長槍。     壹支 編號：0000000000，可擊發，具殺傷力，宣告沒收。 2       非制式長槍          壹支 編號：0000000000，經試射無法擊發，不具殺傷力。                          3    制式魚槍（含隨附之金屬箭1支）        壹支 編號：0000000000，可擊發，具殺傷力，宣告沒收。 4    非制式金屬彈殼2顆          貳顆 不具金屬彈頭，不具殺傷力。                                  5    其他槍械零件(通槍條)  壹個  6    砂輪機                壹臺  7    槍管                  壹支  8    喜得釘                壹包 被告所有、供持有使用附表編號1之槍枝使用之物，宣告沒收。 9    鋼珠                  壹盒  10  鉛彈丸                壹包 被告所有、供持有使用附表編號1之槍枝使用之物，宣告沒收。 11  鋼珠、鉛彈、喜得釘    壹包